MANUEL VILLAGORO VERA

Desarrollador web

Con mas de 10 años de experiencia en tecnologías web relizando proyectos ecommerce en las plataformas mas conocidas (Magento, Prestashop y Woocomerce) con PHP. Ahora, aprendiendo y desarrolando proyectos en Javascript React, Vue y Node.

EXPERIENCIA

Junio 2009 - Marzo 2015 Orihuela, España

Junio 2015 - Mayo 2017 Barcelona, España

Junio 2017 - Mayo 2018 Madrid, España

Diciembre 2018 - Julio 2019 Alicante, España

Diciembre 2018 - actualidad Catral, España

Diciembre 2020 - actualidad Catral, España

Programador PHP, Wordpress,

Empresa de publicidad desarrolando web corporativas en WordPress

FrontEnd developer

Magento 1.9

FrontEnd developer

Magento 2.0 Empresa publicidad. Madrid

Programador PHP

Web php Symfony empresa publicidad Alicante. DinamicBrain.

Programador PHP

Gestionando programa de gestión en PHP 5.3 :(

Programador PHP

Proyecto personal, Laravel y Vue. Reserva clases Crossfit

EDUCACIÓN

Diciembre 1997 - Julio 2000 Orihuela, España

Diciembre 2009 - Julio 2011 Granada, España Grado medio Delineación

Instituto el Palmeral Orihuela

Grado Superior Desarrollo Aplicaciones Web

Intituto Granada

INFORMACIÓN DE CONTÁCTO

Fecha nacimiento

30-01-1978

Nacionalidad

Español

Email

m.villagordovera@gmail.com

Dirección

Calle Luis Barcala N10 4A Orihuela, Alicante, 03300

Teléfono

650269000

COMPETENCIAS

- HTML
- CSS
- JAVASCRIPT
- REACT
- PHP
- LARAVEL
- SYMFONY
- GIT